# Aanwezigen
* Thomas van der Lans 
* Ron Obbens
* Sergej van Middendorp (facilitator) 
* Steven van der Vegt (Facilitator)
* Guido van 't Noordende
* Huib Hezemans 
* Jacob Hofdijk
* Wai-lam Wong
* Gunnar Ballzus
* Teun Wezenberg
* Pascal Looije

# Afwezig
* Erwin Oord
* Jeroen van Ginneken
* Vincent van den Berg

# Start/ vastellen agenda
- Thomas opent de bijeenkomst om 10:00 digitaal via WEB-ex. 
- Na twee eerdere sessies waar met name de architectuur centraal heeft gestaan is het vandaag de bedoeling om met de rerquirements aan de slag te gaan. Sergej en Steven begeleiden ons daar in. 
- Over de mail heeft Ron nog wat tekst en uitleg gegeven over der architectuur. Vastgesteld wordt dat er op basis van de requirements aanvullende vragen over de architectuur gesteld kunnen worden.
- Thomas geeft daarnaast aan dat er op 10 oktober een sessie plaats vindt met de deelnemers aan de architectuurwerkgroepen en de schrijvers/voorzitters van de NEN. Thomas zal hier nog een terugkoppeling van geven in de volgende werkgroep.

# Aan de slag
-	Sergej en Steven nemen de groep mee door de werkwijze en vullen de requirements aan. Zie projectboard.
- In deze sessie is met name stilgestaan bij verduidelijking/aanscherping van de eerder opgestelde requirements en aanvullende vragen. Volgende sessie gaan we hier mee verder.

# Planning/huiswerk
-	Huiswerk voor de groep is om de huidige lijst te doorlopen en eventuele vragen mee te nemen naar de volgende werkgroep. Daarnaast ook na te denken over aanvullede requirements die ingebracht kunnen worden. 
- Er staat een volgende sessie ingepland op 10 oktober, verzoek aan de groep of deze met 30 min kan worden verlengd. Meerderheid van de groep heeft daar ruimte voor. Daarnaast zal Thomas nog een peiling doen voor een werkgroep eind oktober.

# Einde
